【裁判字號】    90,交抗,544
【裁判日期】    901130
【裁判案由】    違反道路交通管理處罰條例
【裁判全文】
臺灣高等法院交通事件裁定                          九十年度交抗字第五四四號
    抗告人即
    受處分人  甲○○
右抗告人因違反道路交通管理處罰條例案件，不服臺灣桃園地方法院中華民國九十年
十月三十日裁定（九十年度交聲字第九七三號），提起抗告，本院裁定如左：
    主  文
抗告駁回。
    理  由
一、按汽車行駛高速公路應依速限標誌指示，又汽車行駛高速公路而不遵管制之規定
    者，處汽車駕駛人新台幣三千元以上六千元以下罰鍰，並記違規點數壹點，高速
    公路交通管制規則第五條第一項前段、道路交通管理處罰條例第三十三條第一項
    、第六十三條第一項第一款分別定有明文。
二、本件受處分人即抗告人甲○○於民國九十年六月二十九日九時三十一分許，駕駛
    Ｅ二─六五五號營業小客車，行經限速標誌九十公里之國道一號高速公路南下一
    三八公里處，以一０五公里之時速超速行駛之事實，有雷達自動測速照相之相片
    、公路警察局公警局交字第ＺＢ0000000號舉發違反道路交通管理事件通
    知單、台北市交通事件裁決所九十年九月二十日北市裁三字第駕裁二二─ＺＢ0
    000000號違反道路交通管理事件裁決書各一張等在卷可證（見原法院卷第
    六頁，第十三頁、第十四頁間）。復查，經比對上開相片所示違規車輛之廠牌、
    型式，均與受處分人之車輛相符；另據內政部警政署國道公路警察局第三警察隊
    函稱：該採証照片係採用單點雷射測速照相儀器，經鎖定該車照相，此有該隊九
    十年十月八日（九十）公警國三刑字第一三九一六號函影本一紙在卷可參（見卷
    第十二頁）。受處分人有於上揭時地違規行駛之事實，應堪認定。原法院裁定以
    ：「原處分機關據以援引首揭規定，裁處罰鍰新台幣三千元並記違規點數一點，
    於法並無不當」」云云，駁回受處分人之異議，核無不合。
三、抗告人之抗告意旨雖以：雷射測速照相儀器並無商檢局檢驗合格證明；且高速公
    路速限已於原裁定時提高到一百公里，駕駛人超越速限百分之十之範圍內，依規
    定不罰等語。惟查，舉發機關舉發本案時所使用之一三型雷射測速照相儀器，甫
    經經濟部標準檢驗局於九十年四月二日檢驗合格，有該局檢驗合格證明書在卷可
    稽。次查，依內政部警政署九十年九月三日（九十）警署交字第一八三四一九號
    函略以：「為維護道路交通安全請各單位檢討考量轄區狀況、警力、設備及經費
    等，妥善規劃部署勤務，針對車速超過限速十公里以上之違規行為，優先加強取
    締」云云（見本院卷附函），已明確說明針對車速超過限速十公里以上之違規行
    為，優先加強取締；而非謂未超越速限百分之十則不予處罰；此外，遍閱道路交
    通管理之相關法規，亦無超越速限百分之十之範圍內不罰之規定。況且受處分人
    係於行經限速標誌九十公里之國道一號高速公路南下一三八公里處，以一０五公
    里之時速超速行駛，已如前述；自不得以尚未超越速限百分之十，而請求免罰。
    抗告意旨執前詞摘原法院裁定不當，並無理由，應予駁回。
三、據上論結，應依道路交通案件處理辦法第二十六條，刑事訴訟法第四百十二條，
    裁定如主文。
中      華      民      國    九十      年     十一     月    三十     日
                              臺灣高等法院交通法庭
                                  審判長法  官  劉  景  星
                                        法  官  陳  志  洋
                                        法  官  陳  博志
右正本證明與原本無異。
不得再抗告。
                                        書記官  陳  嘉  文
中      華      民      國      九十     年  十二     月      三        日


司法院資訊處製作；財團法人民間司法改革基金會備份。
